【裁判字號】    97,訴,227
【裁判日期】    970324
【裁判案由】    偽造文書
【裁判全文】
臺灣臺北地方法院刑事判決               97年度訴字第227號
公  訴  人  臺灣臺北地方法院檢察署檢察官
被      告  乙○○
上列被告因偽造文書等案件，經檢察官提起公訴（97年度偵字第
1311號），被告於本院準備程序進行中，就被訴事實為有罪之陳
述，經本院告知簡式審判程序意旨，並聽取公訴人及被告之意見
後，本院合議庭裁定改由受命法官獨任依簡式審判程序審理，並
判決如下：
    主  文
乙○○竊盜，累犯，處拘役伍拾日，如易科罰金以新臺幣壹仟元
折算壹日；又行使偽造私文書，足以生損害於他人，累犯，處有
期徒刑參月，如易科罰金以新台幣壹仟元折算壹日，信用卡簽帳
單上偽造之「甲○○」署押壹枚沒收。
    理  由
一、乙○○前有多次竊盜前科，其於民國九十一年間因竊盜案件
    ，經本院以九十一年度簡字第一九一八號判決判處有期徒刑
    五月確定，並於九十一年八月十六日執行完畢；又於九十二
    年間因竊盜案件，經本院以九十二年度簡上字第三二四號判
    決判處有期徒刑六月確定，並於九十三年八月二十六日執行
    完畢；嗣於九十四年間因竊盜案件，經本院以九十四年度簡
    上字第一五三號判決判處有期徒刑三月確定，於九十五年一
    月十七日執行完畢；九十四年間亦因竊盜案件，經本院以九
    十四年度易字第二一三一號判決判處有期徒刑三月確定，並
    於九十五年八月八日執行完畢，復於九十五年間因竊盜案件
    ，經本院以九十五年度簡字第三二０五號判決判處有期徒刑
    四月確定，於九十六年二月十三日執行完畢。
二、竟猶不知悔改，基於意圖為自己不法所有之犯意，於九十六
    年十二月二十四日午間一時四十八分許，在臺北市大安區○
    ○○路○段三百號「SOGO百貨公司」六樓，向服飾專櫃小姐
    甲○○購物，並趁甲○○前去結帳未及注意之際，進入該專
    櫃櫃臺並拉開抽屜，徒手竊取甲○○所有之皮夾一只（內有
    新臺幣【下同】三百元、郵局、華南銀行及聯邦銀行金融卡
    各一張、中國信託及花旗銀行信用卡各一張、駕照、行照、
    健保卡、身分證各一張），得手後竟另行起意，基於意圖為
    自己不法所有之詐欺犯意以及行使偽造私文書之犯意，於同
    日下午二時二十分許，持所竊得之甲○○中國信託銀行信用
    卡，至臺北市○○區○○路二號「NOVA廣場紅鬍子通訊行」
    消費，欲購買價值一萬二千二百元之行動電話，其持前揭信
    用卡向不知情之店員鄭宇蘋購物，並冒用甲○○之名義在簽
    帳單上偽簽「甲○○」之署名一枚，旋交還予鄭宇蘋而行使
    之，用以表示其係持卡人刷卡消費，足生損害於甲○○，嗣
    因該通訊行向銀行查詢持卡人是否正確，中國信託銀行遂依
    持卡人資料詢問甲○○本人，甲○○表示其並未消費購物，
    鄭宇蘋始知乙○○並非真正持卡人，遂未陷於錯誤交付手機
    予乙○○，致未得逞。
二、案經臺北市政府警察局中正第一分局移送臺灣臺北地方法院
    檢察署檢察官偵查後起訴。
    理  由
一、被告乙○○就上開竊盜、行使偽造私文書及盜刷信用卡欲詐
    騙財物，惟遭銀行發現致未得逞之犯罪事實，迭於警、偵訊
    及本院審理時坦承不諱，核與被害人甲○○於警詢時指述之
    情節相符，又證人鄭宇蘋於警詢時亦明確證稱被告持甲○○
    之信用卡至其所服務之通訊行消費，並在簽帳單上簽甲○○
    之姓名，經其與發卡銀行諮詢後，發卡銀行表示甲○○本人
    並未至通訊行消費，始未受騙交付財物等情。此外，復有扣
    押物品目錄表、贓物認領保管單、被告偽簽「甲○○」署名
    於其上之信用卡簽帳單、中國信託銀行九十七年三月五日陳
    報狀各一紙在卷可稽，堪認被告上開自白確與事實相符，應
    堪採信。故本件事證業已明確，被告犯行堪以認定。
二、核被告乙○○所為，係犯刑法第三百二十條第一項之普通竊
    盜罪、刑法第二百十六條、第二百十條之行使偽造私文書罪
    、刑法第三百三十九條第三項、第一項之詐欺取財未遂罪。
    被告已著手實行向紅鬍子通訊行店員鄭宇蘋施用詐術之行為
    ，僅因鄭宇蘋向發卡銀行查詢發現被告非持卡人，致未得逞
    ，為未遂犯。被告在信用卡簽帳單上偽造「甲○○」署押之
    行為，係偽造私文書之部分行為，而被告偽造私文書後復持
    以行使，其偽造之低度行為應為行使之高度行為所吸收，均
    不另論罪。被告以一盜刷信用卡行為同時觸犯行使偽造私文
    書罪及詐欺取財未遂罪，為一行為同時觸犯數罪名之想像競
    合犯，應依刑法第五十五條之規定從一重之行使偽造私文書
    罪處斷。另被告所犯上開竊盜罪及行使偽造私文書兩罪間，
    犯意各別，行為互殊，應予分論併罰。被告有如事實欄所載
    之犯罪科刑執行情形，有臺灣高等法院被告前案紀錄表一份
    在卷可查，其於有期徒刑執行完畢後五年內，再故意觸犯本
    案有期徒刑以上之罪，為累犯，應依刑法第四十七條第一項
    規定加重其刑。爰審酌被告有如事實欄所載之多次竊盜前案
    ，卻未警惕，再為本件犯行，固值非難，但被告患有憂鬱症
    合併強迫症狀及焦慮，其自九十一年起即至行政院國軍退除
    役官兵輔導委員會台北榮民總醫院就診，約每一個月至三個
    月規則返診追蹤等情，有該院九十七年一月七日出具之診斷
    證明書一紙存卷可參，可見被告係因精神方面有強迫症狀，
    方一再為竊盜犯行，本院考量被告所竊物品已返還被害人，
    詐欺取財部分亦未得逞，對於被害人所生損害尚小，且其犯
    罪手段並未具有破壞性，被告於案發後亦自始坦承犯行，態
    度尚佳等一切情狀，分別量處如主文所示之刑，並諭知易科
    罰金之折算標準。本諸上開理由，本院認為量處前揭刑度，
    已可罰當其責，起訴書求處有期徒刑二年六月，尚嫌過重，
    附此說明。本件信用卡簽帳單上之「甲○○」署押一枚，係
    被告偽造之署押，應依刑法第二百十九條之規定宣告沒收。
據上論斷，應依刑事訴訟法第二百七十三條之一第一項、第二百
九十九條第一項前段，刑法第三百二十條第一項、第二百十六條
、第二百十條、第三百三十九條第一項、第三項、第五十五條、
第四十七條第一項、第四十一條第一項前段、第二百十九條，刑
法施行法第一條之一，判決如主文。
本案經檢察官黃珮瑜到庭執行職務。
中    華    民    國    97    年    3     月    24    日
                  刑事第三庭    法  官  游士珺
上正本證明與原本無異。
如不服本判決，應於判決送達後10日內向本院提出上訴狀（應抄
附繕本）。告訴人或被害人如對於本判決不服者，應具備理由請
求檢察官上訴，其上訴期間之計算係以檢察官收受判決正本之日
期為準。
                                書記官  林素霜
中    華    民    國    97    年    3     月    25    日
附錄論罪科刑實體法條文：
中華民國刑法第320條
意圖為自己或第三人不法之所有，而竊取他人之動產者，為竊盜
罪，處 5 年以下有期徒刑、拘役或 5 百元以下罰金。
意圖為自己或第三人不法之利益，而竊佔他人之不動產者，依前
項之規定處斷。
前二項之未遂犯罰之。
中華民國刑法第210條
偽造、變造私文書，足以生損害於公眾或他人者，處 5 年以下有
期徒刑。
中華民國刑法第216條
行使第 210 條至第 215 條之文書者，依偽造、變造文書或登載
不實事項或使登載不實事項之規定處斷。
中華民國刑法第339條
意圖為自己或第三人不法之所有，以詐術使人將本人或第三人之
物交付者，處5年以下有期徒刑、拘役或科或併科1千元以下罰金
。
以前項方法得財產上不法之利益或使第三人得之者，亦同。
前二項之未遂犯罰之。


司法院資訊處製作；財團法人民間司法改革基金會備份。
